臺灣新北地方法院刑事判決
111年度訴字第44號
公  訴  人  臺灣新北地方檢察署檢察官
被      告  洪一正




            李莉莉


選任辯護人  盧穩竹律師
上列被告等因傷害等案件，經檢察官提起公訴（110年度偵字第8
961號），本院判決如下：
    主  文
乙○○犯毀損罪，處拘役伍日，如易科罰金，以新臺幣壹仟元折算
壹日。
甲○○犯傷害罪，處拘役貳拾日，如易科罰金，以新臺幣壹仟元折
算壹日。
    事  實
一、乙○○、甲○○2人係鄰居，雙方於民國109年12月14日18時20許
    ，在甲○○位於新北市○○區○○路00巷0弄00號住處前，因噪音
    問題發生衝突，乙○○基於毀損之犯意，將甲○○手持之平板電
    腦1台撥打在地，致令該平板電腦不堪使用，足以生損害於
    甲○○；甲○○則基於傷害之犯意，從乙○○後方，以右手毆打乙
    ○○右臉部及後頸部各1次，致乙○○受有頭部外傷併臉部挫傷
    及腦震盪之傷害。
二、案經甲○○、乙○○訴請新北市政府警察局土城分局報告臺灣新
    北地方檢察署檢察官偵查起訴。
    理  由
一、關於證據能力之意見：
　　㈠按被告以外之人於審判外之言詞或書面陳述，除法律有規
      定者外，不得作為證據，刑事訴訟法第159條第1項固定有
      明文；惟被告以外之人於審判外之陳述，雖不符同法第15
      9條之1至第159之4之規定，而經當事人於審判程序同意作
      為證據，法院審酌該言詞陳述或書面陳述作成時之情況，
      認為適當者，亦得為證據。又當事人、代理人或辯護人於
      法院調查證據時，知有第159條第1項不得為證據之情形，
      而未於言詞辯論終結前聲明異議者，視為有前項之同意，
      同法第159條之5第1、2項亦定有明文。查本判決除證人乙
      ○○於警詢時證述外，其他援引下列被告以外之人於審判外
      之供述證據，因當事人及辯護人於本院審理時均同意具有
      證據能力（見111年度訴字第44號卷【下稱本院卷】第158
      頁），迄言詞辯論終結前亦均未聲明異議，本院審酌上開
      供述證據製作時之情況，並無違法不當及證明力明顯過低
      之瑕疵，認為以之作為證據應屬適當，復經本院依法踐行
      調查證據之程序，依上開規定，應均有證據能力。至於被
      告甲○○及其辯護人雖爭執證人乙○○於警詢時證述之證據能
      力，惟因本院並未引用該證據作為認定犯罪事實之基礎，
      自無庸贅述其有無證據能力之理由。
　　㈡查下列判決所引用之非屬供述證據之書證，並無證據證明
      有出於違法取得之情形，復經本院依法踐行調查程序，自
      均有證據能力。    
二、認定犯罪事實所憑之證據及理由：
　　㈠被告乙○○犯毀損罪部分：
　　　上揭毀損事實，業據被告乙○○於本院準備程序及審理時均
      坦承犯行（見111年度訴字第44號卷【下稱本院卷】第53
      、169頁），核與證人即告訴人甲○○於警詢及偵查中之證
      述相符（見110年度偵字第8961號【下稱偵卷】第7至10、
      85至88頁），並有甲○○稱遭毀損平板照片2張（見偵卷第2
      3頁）、臺灣新北地方檢察署勘驗報告（見偵卷第137至14
      7頁）及本院勘驗筆錄暨附件（見訴卷第88至96頁）各1份
      附卷可稽；本案此部分事證明確，被告乙○○犯行洵堪認定
      ，應依法論科。
　　㈡被告甲○○犯傷害罪部分：
　　　訊據被告甲○○固坦承當天我用手拍打乙○○後頸、後背各一
      下之事實，惟矢口否認有何傷害之犯行，辯稱：我目的是
      要阻止他肇事逃走，我沒有打他右臉一下，因為他不停的
      騷擾我們，只要我們一出門，他就拿著手機一直拍、不停
      的拍，已經長達一整年，我沒有造成他腦震盪這麼嚴重云
      云；被告之辯護人辯護內容詳如後述。經查：
　　　⒈證人即告訴人乙○○於本院審理時證述：因為我們在爭吵
        過程中，甲○○用IPAD一直壓在我前面，我有壓迫感，所
        以我才把它撥掉，撥掉之後甲○○可能因為一時氣憤就衝
        過來從我的右臉打下去，我記得她是打兩下，當時打到
        我的眼鏡都飛出去。甲○○是以拳頭攻擊到我的右臉眼角
        附近，我記得後頸部也有打到一下。診斷證明書上的「
        1.頭部外傷併臉部挫傷及腦震盪」是甲○○造成的，「2.
        左胸部挫傷及擦傷」部分不是甲○○所造成的，是因為當
        下鄒柏榕騎摩托車繞回來，在我身邊一直轉來轉去，他
        要繞到我前面要彎的時候，故意把把手轉過來往我肚子
        戳一下又騎出去，才造成我的腹部有一點擦傷。甲○○當
        下打我之後，我整個臉是被她捶到眼鏡飛掉，整個臉是
        轉過去的，她打得很大力，我因為被她用拳頭撞擊之後
        臉因此有甩過去。我沒有側頭，我只是整個臉被打到轉
        過去的。我可以很確定她第一下是打到我的右臉顴骨眼
        角的位置等語（見本院卷第149至151頁）。此外，證人
        乙○○受有頭部外傷併臉部挫傷及腦震盪乙節，有基督復
        臨安息日會醫療財團法人臺安醫院（下稱臺安醫院）診
        斷證明書1紙附卷可稽（見偵卷第71頁）。再經本院函
        詢關於告訴人乙○○受有腦震盪之依據乙節，臺安醫院函
        覆本院以：㈠乙○○主訴當天18時與鄰居發生爭執，被鄰
        居以徒手打傷右側臉部，現有紅腫、頭暈情形。㈡理學
        檢查發現病人臉部明顯紅腫，病人頭部受傷後持續頭暈
        ，因此評估為腦震盪等情，有臺安醫院111年3月21日臺
        院醫務字第1110000183號函所檢附急診病歷紀錄及當日
        拍攝照片附卷可佐（見本院卷第79至82頁）。是以，證
        人乙○○證述其遭甲○○毆打後所受傷勢在右臉及後頸部位
        等情，而被告甲○○亦坦承當天我以手拍打乙○○後頸、後
        背各一下乙節，核與上開臺安醫院診斷證明書及函覆內
        容所示乙○○傷勢部位大致相符，足見被告甲○○從乙○○後
        方，毆打乙○○右臉及後頸各1次，致其受有頭部外傷併
        臉部挫傷及腦震盪之傷害。
　　　⒉本院勘驗被告甲○○及其辯護人提供之被證2即「慢速版」檔案名稱：「vlc-record-0000-00-00-00h59m57s-slow_3、12月14日18點24分故意毁損IPAD(短影片）提出到IPAD第一審.mp4-mp4」(錄影長度：28秒），其勘驗結果如下：乙○○先將甲○○手上平版電腦往上撥開，導致該平板電腦掉落地上，隨即向前走動，身體背對甲○○，甲○○因平版電腦遭乙○○揮落，大步跑向乙○○背後，乙○○右手持著手機，並回頭看甲○○（這時乙○○臉上有戴眼鏡），甲○○隨即先以左手觸摸乙○○的右後背，再以右手朝乙○○右臉方向揮去，乙○○並有向左邊側頭動作，甲○○再次以右手朝乙○○的上背部靠近左後頸處揮去，甲○○往後退一步，乙○○轉身面向甲○○（這時乙○○臉上已無戴眼鏡），乙○○俯身彎腰撿眼鏡，甲○○亦轉身撿起平版電腦；鄒柏榕騎乘於機車上，由遠處往二人發生衝突處靠近，惟並未下車等情，此有本院勘驗筆錄及附件附卷可佐（見本院卷第88至89、93至96頁）。
　　　⒊本院再勘驗告訴人乙○○提供警方之「原速度版」檔案名稱：「109.12.14星期一晚上00-00-00-00甲○○、鄒柏榕傷害.avi」，勘驗結果如下：乙○○拿手機在門口蒐證並說「音響不關你要去那裡」，甲○○說「這個人不停的在騷擾我們」，甲○○也拿平板電腦在門口拍攝並蒐證，鄒柏榕騎機車正要出門，後來又繞回來在乙○○與甲○○中間，再往前行駛又返回，甲○○拿平板電腦靠近乙○○的臉部錄影，乙○○先將甲○○手上平版電腦往上撥開，導致該平板電腦掉落地上，隨即向前走動，身體背對甲○○，甲○○因平版電腦遭乙○○揮落，大步跑向乙○○背後，乙○○右手持著手機，並回頭看甲○○（這時乙○○臉上有戴眼鏡），甲○○隨即先以左手觸摸乙○○的右後背，再以右手朝乙○○右臉揮去，乙○○並有向左邊側頭動作，甲○○再次以右手朝乙○○的左後頸處揮去，甲○○往後退一步，乙○○轉身面向甲○○（這時乙○○臉上已無戴眼鏡），乙○○俯身彎腰撿眼鏡，甲○○亦轉身撿起平版電腦；鄒柏榕騎乘於機車上多次鳴按喇叭，惟並未下車等情。此有本院勘驗筆錄附卷可考（見本院卷第89至90頁）。
　　　⒋由上揭勘驗結果可知，甲○○從乙○○後方，先以右手毆打
        乙○○右臉部位後，因此力道非輕致使乙○○頭部向左側傾
        轉，甲○○再次以右手毆打乙○○上背部靠近左後頸處等情
        ，核與證人乙○○於本院證述之情節及上開臺安醫院診斷
        證明書及函覆內容大致相符。再者，上揭「慢速版」檔
        案與「原速度版」檔案雖撥放速度不同，然甲○○以右手
        毆打乙○○之行為均屬一致，而本院勘驗時播放「原速度
        版」檔案之動態畫面流暢，更可見甲○○以右手毆打乙○○
        動作之連貫性。準此，被告甲○○確以右手毆打乙○○右臉
        部及後頸各1次，致使乙○○受有頭部外傷併臉部挫傷及
        腦震盪之傷害，至為灼然。是被告之辯護人辯以：甲○○
        雖有朝乙○○之右後頸及左後背處各拍打了1下，惟並無
        擊至乙○○臉部，該臉部傷害自與被告無關云云（見本院
        卷第136至137頁），核與上開調查事實不符，不足採信
        。
　　　⒌至起訴意旨認被告甲○○行為，致乙○○受有「左胸部挫傷
        及擦傷」之傷害等情，經證人乙○○於本院審理時證述：
        此部分不是甲○○所造成，是鄒柏榕騎摩托車繞回來，故
        意以把手戳其肚子一下所造成之腹部擦傷等語，業如前
        述，且乙○○於偵查中就此部分傷勢對鄒柏榕提告傷害罪
        嫌，惟經檢察官以110年度偵字第8961號為不起訴處分
        ，經再議後，業經臺灣高等檢察署以110年度上聲議字
        第9589號處分駁回再議確定，有上開不起訴處分書及處
        分書附卷可稽。是乙○○受有「左胸部挫傷及擦傷」之傷
        害，自非被告甲○○所為甚明。則起訴意旨此部分傷勢記
        載，容有未恰，應予更明。
　　　⒍被告之辯護人辯稱：依急診病歷記錄及護理紀錄單可知
        ，於20：22分急診檢查時乙○○之頭、眼、耳、鼻、喉之
        身體部分均為正常並無異樣，且於診斷證明書開立完後
        始出現之影像醫學科檢查報告(報告時間20：59：15及2
        0：58：46)亦無顯示乙○○有傷或有任何異樣，可惜，韓
        昌旺醫生根本未考慮先前20：22分急診檢查，且乙○○出
        院後之影像醫學科檢查報告(報告時間20：59：15及20
        ：58：46)亦未列入考慮，僅於診間僅短短2分鐘（20：
        23-20：25)快速診視後，即徒憑乙○○單方主訴，予以協
        助開立診斷證明書予乙○○，且法院之函詢回覆，難認乙
        ○○有傷，復參考乙○○先前所為及甲○○之質疑等情，均可
        知乙○○所持診斷證明書上記載之「頭部外傷併臉部挫傷
        及腦震盪」傷害，自與被告甲○○無關云云（見本院卷第
        137至144、161至168頁）。
　　　　⑴經查，臺安醫院急診病歷記錄記載：乙○○疼痛評估量
          表：VAS疼痛指數：3分，並進行頭顱檢查，且開立處
          方藥3天；又乙○○於急診時所拍攝彩色照片亦顯示其
          右側臉部確有紅腫情形（見偵卷第57至59頁）；而護
          理紀錄單則記載：初始疼痛評估：「疼痛部位：右側
          臉部，頭，疼痛性質：感覺異常痛，觸痛，疼痛指數
          (VAS)3分，不清楚什麼時候開始出現疼痛，紓解疼痛
          的辦法無」，醫師診視：「病患主訴當下無意識改變
          ，韓昌旺醫師診視畢，現評估意識活動佳，建議給予
          傷口換藥拍照留存，照X光檢查，協助開立診斷證明
          書」等情（見偵卷第63頁），又急診護理評估表亦記
          載：檢傷分類第三級，皮膚：右側臉部紅腫等情（見
          偵卷第65頁）。準此，臺安醫院醫師經綜合診視乙○○
          病情傷勢後，依其醫學專業判斷後而開立乙○○受有頭
          部外傷併臉部挫傷及腦震盪乙節之診斷證明書1紙（
          見偵卷第71頁）均符合醫療常規。復本院函詢關於乙
          ○○受有腦震盪之依據乙節，經臺安醫院函覆以：㈠乙○
          ○主訴當天18時與鄰居發生爭執，被鄰居以徒手打傷
          右側臉部，現有紅腫、頭暈情形。㈡理學檢查發現病
          人臉部明顯紅腫，病人頭部受傷後持續頭暈，因此評
          估為腦震盪等情，亦有臺安醫院111年3月21日臺院醫
          務字第1110000183號函所檢附急診病歷紀錄及當日拍
          攝照片附卷可佐（見本院卷第79至82頁）。雖被告之
          辯護人辯稱：急診檢查時乙○○之頭、眼、耳、鼻、喉
          之身體部分均為正常並無異樣云云，然辯護人於答辯
          狀所稱「頭部」漏未論及上述醫師診視情形，僅翻譯
          急診病歷記載英文有關「瞳孔、喉嚨、心臟、胸部、
          腹部、四肢」部位而逕認為無異狀（見本院卷第138
          頁），參以乙○○傷勢集中在頭部及臉部，核與辯護人
          所稱無異狀之上開身體部位均無關連性，本件醫師自
          無庸於診斷證明書上贅載。
　　　　⑵再者，醫師診視乙○○病情傷勢後申請作X光檢查，檢查
          結果，經被告之辯護人翻譯臺安醫院影像醫學科檢查
          及報告單2紙所記載之英文為「沒有明顯的骨折或是
          脫臼移位，在雙邊的顴骨的弓」、「沒有可見的頭骨
          骨折，這鼻側的下陷處和眼眶邊緣是未受損害的」等
          情（見本院卷第139頁），並有臺安醫院影像醫學科
          檢查及報告單2紙附卷可佐（見偵卷第67頁）。而乙○
          ○係受有「頭部外傷併臉部挫傷及腦震盪」之傷害，
          並未受有骨折、脫臼等更嚴重之傷害，醫師自無庸將
          此部分檢查結果贅載於診斷證明書上。參以現今醫院
          影像醫學部門數位化傳送影像技術日趨進步，病患經
          影像醫學部門檢查後，其X光等相關醫療影像，已可
          即時以網路傳送至醫師電腦螢幕上供其作為診療之判
          斷。是以，本件既經醫師診視乙○○傷勢後申請作X光
          檢查，揆諸現今醫院影像醫學部門運作上情，本件難
          以排除醫師已依上開網路傳送方式得知乙○○X光檢查
          結果並無骨折或脫臼等情，而為本件診斷證明書之記
          載。
　　　　⑶被告之辯護人前揭所辯內容，未慮及醫師經綜合診視
          乙○○傷勢後依其醫學專業判斷而為診斷證明書之記載
          ，僅以醫師問診時間2分鐘，或開立診斷證明書時間
          在X光檢查報告之前等枝微末節事項，質疑臺安醫院
          診斷證明書及函覆內容之正確性，均不足採。
　　　⒎綜上所述，被告甲○○及其辯護人所辯內容，委難採信；
        被告甲○○犯傷害罪部分，事證明確，其犯行洵堪認定，
        應依法論科。
三、論罪科刑：
    ㈠核被告乙○○所為，係犯刑法第354條之毀損罪；被告甲○○所
      為，係犯刑法第277條第1項之傷害罪。
    ㈡爰審酌被告2人為鄰居，因噪音問題，均不思以理性、和平
      方式解決雙方紛爭，審酌乙○○以前揭方法毀損甲○○之平板
      電腦，及甲○○毆打乙○○之手段並致其受有前揭傷害，其等
      所為均應非難；衡以乙○○犯後坦承犯行之態度，甲○○犯後
      否認犯行之態度，且雙方迄今未能達成和解，暨被告乙○○
      於本院自陳碩士畢業，現從事醫療業，經濟狀況小康；被
      告甲○○於本院自陳高中畢業，現在自己開公司營業，經濟
      狀況小康等一切情狀，分別量處如主文所示之刑，並均諭
      知易科罰金之折算標準。
據上論斷，應依刑事訴訟法第299條第1項前段，判決如主文。
本案由檢察官丙○○提起公訴，檢察官陳漢章到庭執行職務。
中　　華　　民　　國　　111 　年　　8 　　月　　4 　　日
                刑事第六庭審判長法　官  樊季康
　　　　　　　　　
　　　　　                      法  官  葉逸如 
　　　　　　　　　
　　　　　                      法  官  楊展庚
以上正本證明與原本無異
如不服本判決應於送達後20日內向本院提出上訴狀
                                書記官　王宏宇
中　　華　　民　　國　　111 　年　　8 　　月　　4 　　日
附錄本案論罪科刑法條全文：　　　
中華民國刑法第277條
傷害人之身體或健康者，處5年以下有期徒刑、拘役或50萬元以
下罰金。
犯前項之罪，因而致人於死者，處無期徒刑或7年以上有期徒刑
；致重傷者，處3年以上10年以下有期徒刑。
中華民國刑法第354條
毀棄、損壞前二條以外之他人之物或致令不堪用，足以生損害於
公眾或他人者，處2年以下有期徒刑、拘役或1萬5千元以下罰金
。